en: Brioche filled with fruits
fr: Brioche fourrée aux fruits

fr: Gâche vendéenne, Gâches de Vendée
ja: ガッシュ・デ・ヴァンデ

en: Brioche filled with chocolate drops, Chocolate brioche bun
fr: Brioches au chocolat, Brioches aux pépites de chocolat, Brioche au chocolat, Brioche aux pépites de chocolat
hr: Brioche punjen čokoladnim kapljicama
ja: ブリオッシュ・オ・ショコラ

en: Brioche filled with chocolate
fr: Brioche fourrée au chocolat

en: Pure butter brioche
fr: Brioches pur beurre, Brioche pur beurre

en: Brioche filled with custard, Chinese brioche
fr: Brioche fourrée crème pâtissière, Brioche chinois, Chinois brioché, Chinois

en: Jugging
fr: Civets
hr: Žongliranje
ja: シヴェ
nl: Stoofschotels

fr: Civet de bœuf
nl: Runderstoofschotels

fr: Civet de cerf
nl: Hertenstoofschotels

fr: Civet de chevreuil
nl: Reeënstoofschotels

fr: Civet de porc
nl: Varkenstoofschotels

fr: Civet de sanglier
nl: Everzwijnstoofschotels

en: Crêpes and pancakes, Crêpes and galettes
ca: Creps i coques
de: Crêpes und Galetten
es: Crêpes y galettes
fi: letut
fr: Crêpes et galettes
hr: Crêpes i galettes
it: Crêpe e galette
nl: Pannenkoeken en galettes
ru: Блины
zh: 可丽饼和法式咸薄饼

en: Pancakes
de: Pfannkuchen
es: Tortitas
fi: pannukakut
fr: Pancakes
hr: Pancakes
it: Pancake
ja: パンケーキ
nl: Pancakes

en: Poffertjes
xx: Poffertjes
nl: Poffertjes

en: Crêpes, Crêpe, crepe, crepes
ar: بان كيك
az: krep
be: Крэпы
bg: Палачинка
br: Krampouezh
ca: crep
cs: crêpe
cv: Икерчĕ
cy: crêpe
da: pandekage
de: Crêpes, Crêpe
el: Κρέπα
eo: krespo
es: crepe
eu: Krepe
fa: پنکیک
fi: ohukainen
fr: crêpes, crepe, crêpe, crepes
gl: Crêpe
he: חביתית
hr: Palačinke, Palačinka
hu: Palacsinta
hy: Ալաձիկ
id: Crêpe
io: krespo
is: Crêpe
it: Crepe, Crespella
ja: クレープ
ko: 크레프
la: Crispa
lb: Paangech
nb: crêpe
nl: Pannenkoeken, crêpe, pannenkoek, pannekoeken
nn: pannekake
nv: Abeʼ neesmaasí
oc: Pescajon
pl: Naleśnik
pt: crepe
ro: Clătită
ru: Тонкие блинчики
sl: Palačinka
sq: Krepa
sr: палачинка
sv: Crêpes
th: เครป
tl: Crêpe
tr: Akıtma
tt: Коймак
uk: Креп
vi: Bánh kếp
wa: Vôte
zh: 可麗餅

en: Plain sweet crêpes, Plain crepes, Sugared crêpes
de: Gezuckerte Crêpes
fi: makeat letut
fr: Crêpes nature sucrées, Crêpe nature, Crêpes sucrées, Crêpes de froment, crêpe de froment
hr: Pošećerene palačinke
it: Crepes zuccherate
nl: Zoete pannenkoeken, zoete pannenkoek, zoet flensjes

en: Refrigerated plain crêpes
fr: Crêpes nature rayon frais

en: Shelf-stable plain crêpes
fr: Crêpes nature rayon température ambiante

en: Crêpes with alcohol
fr: Crêpes à l'alcool